【裁判字號】    97,訴,5336
【裁判日期】    980219
【裁判案由】    毒品危害防制條例
【裁判全文】
臺灣板橋地方法院刑事判決              97年度訴字第5336號
公  訴  人  臺灣板橋地方法院檢察署檢察官
被      告  甲○○
上列被告因毒品危害防制條例案件，經檢察官提起公訴（97年度
毒偵字第8789號），因被告為有罪陳述，經本院聽取當事人意見
後，以合議庭裁定，依簡式審判程序獨任審判，判決如下：
    主  文
甲○○施用第一級毒品，累犯，處有期徒刑拾月。
    事  實
一、甲○○曾於民國88年2 月間，因施用毒品案件，經本院依臺
    灣板橋地方法院檢察署檢察官之聲請，裁定送觀察、勒戒，
    經勒戒結果，被判定無繼續施用毒品傾向，88年3 月6 日釋
    放出所，並經同署檢察官以88年度偵字第4264號為不起訴處
    分確定。同年6 月間，其再因施用毒品案件，經本院裁定送
    觀察、勒戒，經勒戒結果，被判定有繼續施用毒品傾向，經
    本院依檢察官之聲請裁定令入戒治處所施以強制戒治，嗣經
    裁定停止戒治所餘期間付保護管束，於89年7 月20日保護管
    束期滿未經撤銷，強制戒治視為執行完畢，其該次施用毒品
    犯行，並經本院判處有期徒刑4 月確定，90年4 月9 日執行
    完畢。90年間，復因施用毒品案件，經本院裁定令入戒治處
    所施以強制戒治，嗣經裁定停止戒治所餘期間付保護管束，
    於91年8 月29日保護管束期滿未經撤銷，強制戒治視為執行
    完畢，其該次施用第二級毒品及施用第一級毒品犯行，並經
    本院分別判處有期徒刑7 月、8 月確定，嗣並經本院裁定定
    應執行刑有期徒刑1 年2 月確定，92年9 月20日縮刑執行完
    畢。94年間，甲○○因施用毒品及竊盜案件，分別經本院判
    處有期徒刑1 年、6 月確定，嗣並經本院裁定定應執行刑有
    期徒刑1 年5 月確定，經付執行，96年4 月2 日執行期滿。
    又其於94年及95年間，再因施用毒品案件及竊盜案件，分別
    經本院判處有期徒刑1 年及5 月確定，並接續前案於96年4
    月3 日起執行，嗣遇中華民國96年罪犯減刑條例施行，其該
    二有期徒刑，經本院裁定減刑各為有期徒刑6 月、2 月15日
    ，及定應執行刑有期徒刑7 月15日確定，96年9 月26日因縮
    刑執行期滿。甲○○於97年間，又因於同年4 、5 月間之施
    用第一級毒品及第二級毒品犯行，經本院判處各有期徒刑9
    月、4 月、9 月、4 月，定應執行刑有期徒刑1 年8 月，嗣
    經上訴駁回確定。同年，甲○○再因於同年5 月至7 月間之
    施用第一級毒品及第二級毒品犯行，經本院判處各有期徒刑
    9 月、9 月、9 月、4 月、4 月、4 月，定應執行刑有期徒
    刑2 年9 月，嗣經上訴駁回確定。
二、甲○○歷經前述觀察、勒戒、強制戒治及判刑，猶不知悔改
    ，明知毒品海洛因屬毒品危害防制條例規定禁止持有、施用
    之第一級毒品（下簡稱：毒品海洛因），竟基於施用毒品海
    洛因之犯意，於97年8 月27日中午某時點，在位於接近國立
    臺北大學之臺北縣三峽鎮某建築工地，以將毒品海洛因粉末
    混入內有液體之針筒再施打於手臂血管之方式，施用毒品海
    洛因一次。
三、嗣於97年8 月27日16時40分許，在臺北縣三峽鎮○○路134
    巷3 號前為警查獲，經警於當日17時32分許至41分許之警詢
    中，經警徵得其同意採取其尿液，經送鑑定結果，證實呈毒
    品海洛因代謝物之嗎啡陽性反應。
四、案經臺北縣政府警察局中和分局報由臺灣板橋地方法院檢察
    署檢察官偵查起訴。
    理  由
一、前揭事實，業據被告甲○○於本院訊問時坦承不諱，而被告
    於上揭時間經警採取之尿液，經送臺灣檢驗科技股份有限公
    司，以EIA 酵素免疫分析法初步檢驗，並以GC/MS 氣相層析
    質譜儀法確認檢驗，證實呈嗎啡陽性反應之事實，有該公司
    濫用藥物檢驗報告及臺北縣政府警察局中和分局毒品危害防
    制條例犯罪嫌疑犯人姓名及代碼對照表各1 份附卷足憑。又
    參諸毒品海洛因於人體內會代謝成嗎啡，因此涉嫌毒品海洛
    因之吸食者係檢驗其尿液中之嗎啡反應等情，此為本院職務
    上已知之事實，被告亦供承其施用者為毒品海洛因，則被告
    所施用之與嗎啡有關之毒品係為海洛因之事實，亦應堪以認
    定。本件事證明確，被告施用海洛因之犯行，洵堪認定。
二、論罪科刑：
    (一)按犯毒品危害防制條例第10條之罪者，檢察官應聲請法院
      裁定令被告入勒戒處所觀察、勒戒，其期間不得逾2 月；
      觀察、勒戒或強制戒治執行完畢釋放後，5 年內再犯同條
      例第10條之罪者，檢察官應依法追訴，毒品危害防制條例
      第20條第1 項、第23條第2 項分別定有明文。查被告前曾
      因施用毒品案件，先後經法院裁定送觀察、勒戒、強制戒
      治及判決處刑之情形，如事實欄一所示，有臺灣高等法院
      被告前案紀錄表在卷足稽，依最高法院95年度第7 次刑事
      庭會議決議之意旨，被告本案係屬三犯以上之施用毒品案
      件，其本案犯罪之訴追條件已具備，合先敘明。
    (二)查毒品海洛因係毒品危害防制條例第2 條第2 項第1 款所
      定之第一級毒品，核被告施用毒品海洛因之行為，係犯毒
      品危害防制條例第10條第1 項之施用第一級毒品罪。被告
      施用毒品海洛因時之持有毒品海洛因行為，為高度之施用
      行為所吸收，不另論罪。
    (三)被告有事實欄一所示之有期徒刑1 年2 月於92年9 月20日
      執行完畢之紀錄，有臺灣高等法院被告前案紀錄表1 份在
      卷可稽，被告於5 年內再故意犯本件有期徒刑以上之罪，
      依刑法第47條第1 項之規定，構成累犯，應加重其刑。至
      於被告固在96年4 月2 日及96年9 月26日另各有執行有期
      徒刑期滿之情形，惟因被告於94年1 月10日涉嫌之販賣第
      二級毒品罪嫌，目前經臺灣高等法院判處有期徒刑4 年，
      尚未確定，有臺灣高等法院被告前案紀錄表1 份在卷可稽
      ，若日後該販賣毒品案件係有期徒刑有罪判決確定，則其
      該販賣犯罪之刑與上述96年4 月2 日及96年9 月26日執行
      期滿之有期徒刑皆有定應執行刑之可能（視檢察官決定與
      何者合併聲請定應執行刑），而影響該等有期徒刑執行完
      畢日之認定，是不以上述二期滿日作為本件累犯認定之基
      準，於此敘明。
    (四)茲審酌被告有施用毒品犯罪之前科，且曾因施用毒品案件
      ，經送觀察、勒戒、強制戒治及判刑，詳如事實欄一所示
      ，有卷附之前案紀錄表在卷可憑，其猶不知悛悔，再為本
      案犯行，顯見被告自制力尚屬薄弱，及念其本件犯罪屬自
      損犯性質，其犯後態度，以及其尚有二有期徒刑待執行，
      且現行施用毒品案件係採一罪一罰等一切情狀，量處如主
      文所示之刑。
據上論斷，應依刑事訴訟法第273 條之1 第1 項、第299 條第1
項前段，毒品危害防制條例第10條第1 項，刑法第11條前段、第
47條第第1項，判決如主文。
本案經檢察官楊大智到庭執行職務。
中    華    民    國    98    年    2     月    19    日
                  刑事第一庭    法  官  王復生
上列正本證明與原本無異。
如不服本判決，應於判決送達後10日內敘明上訴理由，向本院提
出上訴狀 (應附繕本) ，上訴於臺灣高等法院。其未敘述上訴理
由者，應於上訴期間屆滿後20日內向本院補提理由書「切勿逕送
上級法院」。
                                書記官  張惠芳
中    華    民    國    98    年    2     月    19    日
附錄本案論罪科刑法條全文：
毒品危害防制條例第10條
施用第一級毒品者，處 6 月以上 5 年以下有期徒刑。
施用第二級毒品者，處 3 年以下有期徒刑。


司法院資訊處製作；財團法人民間司法改革基金會備份。
